【裁判字號】    96,上易,812
【裁判日期】    970331
【裁判案由】    給付貨款
【裁判全文】
臺灣高等法院民事判決                 96年度上易字第812號
上  訴  人  東源皮革有限公司
法定代理人  甲○○
訴訟代理人  陳玉玲律師
被上訴人    台灣永洪股份有限公司
法定代理人  乙○○
訴訟代理人  林福地律師
上列當事人間請求給付貨款事件，上訴人對於中華民國96年7月
24日臺灣板橋地方法院95年度訴字第2009號第一審判決提起上訴
，本院於97年3月18日言詞辯論終結，判決如下：
    主      文
上訴駁回。
第二審訴訟費用由上訴人負擔。
    事實及理由
一、被上訴人起訴主張：上訴人自民國（下同）94年4月起，先
    後向伊訂購成衣副料（主牌、洗牌、吊牌），伊並已依約交
    貨完畢（詳如附表所示，下稱系爭貨物）。惟上訴人並未依
    約給付貨款，仍積欠伊貨款計新台幣（下同）50萬8575元（
    含稅）。爰依買賣契約之法律關係，求為命上訴人應給付伊
    50 萬8575元，及加計自支付命令送達翌日（即95年5月14日
    ）起算法定遲延利息之判決。原審為被上訴人全部勝訴之判
    決，並於本院聲明：上訴駁回。
二、上訴人則以：系爭貨物係常州東昆百丈製衣廠有限公司（中
    國〈下稱常州東昆公司〉）向被上訴人所訂購，與伊無涉等
    語，資為抗辯。並於本院聲明：(一)原判決廢棄。(二)上開廢棄
    部分，被上訴人在第一審之訴及假執行聲請均駁回。
三、本件應審究者為系爭立買賣契約係成立於兩造間，抑或是被
    上訴人與常州東昆公司間？茲論述如下：
(一)、按買賣之債權契約並非要式行為，自無須以訂立書據為其要
    件，苟有其他證據方法，足以證明確有買賣事實，則因買賣
    所發生之債務關係，即不容藉口無書據而任意否認（最高法
    院18年上字第2956號判例意旨參照）。
(二)、查，被上訴人係經由訴外人（即華中商標織造股份有限公司
    業務員）黃慶義介紹，與上訴人接洽系爭貨物之買賣，並依
    上訴人之指示出貨予常州東昆公司等情，有卷附商業發票、
    出口報單、提單可憑（見原審卷第56至65頁），並經證人（
    即被上訴人職員）李燕枝、黃慶義於原審證述屬實（見原審
    卷第70至71頁、第52頁）。再參酌被上訴人交付前開商業發
    票以供上訴人確認訂購貨品時，上訴人法定代理人之配偶陳
    秀鑾，自陳於該商業發票之買主欄（即CUSTOMER CONFIRMAT
    ION）署名「陳太太」，並蓋用上訴人公司及法定代理人「
    甲○○」印文後，交還予被上訴人乙節（見原審卷第58頁；
    第71頁）以觀，若上訴人並未向被上訴人購買系爭貨物，其
    法定代理人之配偶豈會無端於買主欄內簽章，並蓋用公司及
    法定代理人印文以示確認貨物數量、品名及價金之理？足見
    系爭買賣契約顯係存在於上訴人與被上訴人間甚明。
(三)、上訴人雖抗辯：系爭出口報單、提單記載買方為常州東昆公
    司，故系爭買賣契約係存在於被上訴人與該公司間，與伊無
    涉云云。然查，被上訴人係依上訴人之指示，將系爭貨物交
    付予常州東昆公司，並於系爭出口報單、提單內填載常州東
    昆公司為買方等情，業經證人李燕枝於原審證述明確（見原
    審卷第70頁）。準此，自難僅憑系爭出口報單、提單記載買
    方為常州東昆公司，即可謂系爭買賣契約係存在於被上訴人
    與常州東昆公司間。故上訴人以系爭出口報單、提單記載買
    方為常州東昆公司為由，抗辯系爭買賣契約存在於被上訴人
    與常州東昆公司間云云，要無可取。
四、從而，被上訴人本於買賣契約之法律關係，請求上訴人給付
    貨款50萬8575元（含稅）及加計自支付命令送達翌日即95年
    5月14日（本件於95年5月3日寄存，依民事訴訟法第138條第
    2項規定，於寄存之日起經10日始發生效力）起算之法定遲
    延利息，為有理由，應予准許。是則原審判命上訴人如數給
    付，於法並無不合。上訴意旨仍執前詞指摘原判決不當，求
    予廢棄改判，為無理由，應予駁回。
五、本件事證已臻明確，兩造其餘之攻擊或防禦方法，經本院審
    酌後認均與本件之結論無涉，茲不再一一論列，併予敘明。
六、據上論結，本件上訴為無理由，依民事訴訟法第449條第1項
    、第78條，判決如主文。
中    華    民    國    97    年    3     月    31    日
                    民事第十三庭
                        審判長法  官  高鳳仙
                              法  官  吳燁山
                              法  官  楊絮雲
正本係照原本作成。
不得上訴。
中    華    民    國    97    年    3     月    31    日
                              書記官  鄭淑昀


司法院資訊處製作；財團法人民間司法改革基金會備份。
